臺灣臺中地方法院民事裁定           
                                   110年度司繼字第3073號
聲  請  人  蔡博任  
受  選任人  林助信律師    

上列聲請人聲請為被繼承人鄧岳平選任遺產管理人事件，本院裁
 定如下：
    主      文
選任林助信律師為被繼承人鄧岳平之遺產管理人。
准對被繼承人鄧岳平之大陸地區以外繼承人為承認繼承之公示催
告。
被繼承人鄧岳平之大陸地區以外繼承人，應自前項公示催告最後
揭示於法院公告處、資訊網路及其他適當處所之日起，壹年內承
認繼承，上述期限屆滿，無繼承人承認繼承時，被繼承人鄧岳平
之遺產，於清償債權並交付遺贈物後，如有賸餘即歸屬國庫。
聲請程序費用由被繼承人鄧岳平之遺產負擔。
    理      由
一、按繼承開始時，繼承人之有無不明，而無親屬會議或親屬會
    議未於一個月內選定遺產管理人者，利害關係人或檢察官得
    聲請法院選任遺產管理人，並由法院依公示催告程序，定六
    個月以上之期限，公告繼承人，命其於期限內承認繼承，民
    法第1177條、第1178條規定甚明。次按，先順序繼承人均拋
    棄其繼承時，由次順序之繼承人繼承。其次順序繼承人有無
    不明或第四順序之繼承人均拋棄其繼承權者，準用關於無人
    承認繼承之規定，民法第1176條第6項定有明文。
二、本件聲請意旨略以：被繼承人鄧岳平（男、民國00年0月0日
    生、身分證統一編號：Z000000000號、生前最後住所：臺中
    市○區○○路○段00號四樓之2）於110年3月9日死亡，其無配偶
    、子女，父母均歿，亦無尚存之兄弟姊妹及祖父母。因聲請
    人與被繼承人均有投資長青樹有限公司（下稱系爭公司），
    被繼承人之出資額為新臺幣240,000元，其死後留有遺書表
    明願將系爭公司之出資額遺贈予聲請人，又被繼承人無可知
    之繼承人，為辦理遺贈相關事項，確保聲請人之權利，爰依
    民法第1178條第2項規定聲請選任被繼承人鄧岳平之遺產管
    理人等語。
三、經查，聲請人上開主張之事實，業據其提出被繼承人鄧岳平
    之身分證正反面影本、除戶戶籍謄本、岳平的遺言、系爭公
    司之有限公司變更登記表等件為證， 堪信為真實。從而，
    聲請人聲請選任被繼承人鄧岳平之遺產管理人，揆諸前揭規
    定，為有理由，應予准許。復經本院函詢臺中市律師公會名
    冊之律師有無擔任本件遺產管理人之意願，有林助信律師具
    狀同意願擔任本件遺產管理人，此有民事陳明狀在卷足憑。
    茲審酌林助信為執業律師，非但具有專業知識及能力，且與
    被繼承人鄧岳平所遺遺產間無利害關係，若由其擔任本件遺
    產管理人，應能秉持其專業倫理擔當此具公益性質之職務，
    並順利達成管理保存及清算遺產之任務。執此，本院認為由
    林助信律師擔任被繼承人鄧岳平之遺產管理人，應屬妥適，
    爰選任之。至於聲請人請求選任蘇仙宜律師擔任本件遺產管
    理人云云，因聲請法院選任遺產管理人，屬非訟事件，其審
    判範圍本不受當事人請求之範圍所拘束，即具有聲明之非拘
    束性及法院之自由裁量，本院自得依職權裁量選任適當之人
    擔任遺產管理人，併予敘明。
四、依家事事件法第127條第4項規定，裁定如主文。
中　　華　　民　　國　　111 　年　　3 　　月　　9 　　日
                  家事法庭  司法事務官　張吉祥
以上正本係照原本作成。
如不服本件裁定，得於裁定書送達之翌日起10日內，以書狀敘述
理由，向本庭提起抗告，並應繳納抗告費新台幣1000元。  
中　　華　　民　　國　　111 　年　　3 　　月　　9 　　日
                                書記官　林雅慧